【裁判字號】    98,易,1032
【裁判日期】    980821
【裁判案由】    詐欺
【裁判全文】
臺灣臺中地方法院刑事判決              98年度易字第1032號
公  訴  人  臺灣臺中地方法院檢察署檢察官
被      告  丁○○
選任辯護人  酈長春律師
上列被告因詐欺案件，經檢察官提起公訴（97年度偵字第28882
號、98年度偵字第3386號），及移送併辦(98年度偵字第7192號
、98年度偵字第11391)，被告於準備程序就被訴及移送併辦事實
為有罪之陳述，本院合議庭裁定由受命法官獨任進行簡式審判程
序，判決如下：
    主    文
丁○○幫助意圖為自己不法之所有，以詐術使人將本人之物交付
，處拘役伍拾玖日，如易科罰金，以新臺幣壹仟元折算壹日。緩
刑貳年，並應向指定之公益團體、地方自治團體或社區提供肆拾
小時之義務勞務，緩刑期間付保護管束。
    犯罪事實及理由
一、本件犯罪事實及證據，除起訴書證據並所犯法條欄一內關於
    「訊據被告丁○○固坦承上開中國信託帳戶為其所申辦之事
    實，惟矢口否認有何幫助詐欺取財犯行，辯稱：提款卡係遺
    失等語。經查：…綜上，被告上開所辯，應不足採。」，應
    更正為「訊據被告丁○○坦承上開犯罪事實，且查：…足見
    被告上開自白核與事實相符，應堪採信」，並增加被告丁○○於本院訊問時陳明願意認罪之供述外，餘均引用檢察官起
    訴書及併辦意旨書之記載。（詳如附件）。
二、核被告所為，係犯刑法第30條第1項前段、第339條第1項之
    幫助詐欺取財既遂罪。又被告僅係幫助他人實行詐欺取財罪
    ，為幫助犯，應依刑法第30條第2項之規定，按詐欺取財罪
    正犯之刑予以減輕。又被告以一次交付上開中國信託商業銀
    行股份有限公司南屯分行、彰化商業銀行臺中分行2帳戶之
    行為，幫助詐騙集團成員之正犯分別對被害人甲○○、戊○○、己○○及乙○○為詐欺取財罪之犯行，係一行為觸犯數
    罪名，為想像競合犯，應從一重處斷，且被害人己○○及乙○○部分之犯罪事實雖未經檢察官起訴，惟業經檢察官移送
    併辦此部分犯罪事實，且該部分犯罪事實與本件經檢察官起
    訴部分係屬想像競合之裁判上一罪關係，基於審判不可分原
    則，本院自應併予審理，併此敘明。爰審酌被告提供帳戶供
    他人非法使用，使詐騙集團之成員易於得手，助長詐欺之犯
    罪風氣，嚴重危害社會治安，並使被害人甲○○、戊○○、
    己○○及乙○○因此被詐騙新臺幣 (下同) 12,000元、34,0
    00元、4,000元及100,000元，然被告本身未實際參與本件詐
    欺取財之犯行，可責難性較小，惟被告終能於本院訊問時表
    明願意認罪之旨，尚有悔意之犯罪後態度等一切情狀，量處
    如主文所示之刑，並諭知易科罰金折算之標準，以資懲儆。
    另被告前未曾因故意犯罪受有期徒刑以上刑之宣告，有臺灣
    高等法院被告前案紀錄表1份在卷可稽，且其業已分別全額
    賠償被害人甲○○、戊○○、己○○及乙○○等人所受之損
    害，並被害人甲○○、戊○○、己○○及乙○○亦均表示對
    於法院宣告緩刑並無意見等情 (見本院卷頁54之電話紀錄表
    、頁69、72反之審理筆錄) ，故本院認被告係因一時失慮致
    罹刑典，信其經此論罪科刑之教訓，應知警惕而無再犯之虞
    ，本院認前開對其宣告之刑以暫不執行為適當，予宣告緩刑
    2年，以啟自新。又緩刑期內，為使其知法守法，謹言慎行
    ，且導正其行為與法治之觀念，爰併宣告其於緩刑期間內，
    向指定之公益團體、地方自治團體或社區，提供40小時之義
    務勞務，並依刑法第93條第1項第2款之規定，應於緩刑期間
    付保護管束，期能使被告於義務勞務過程及保護管束期間，
    確切明瞭其行為所造成之損害，並培養正確法治觀念，至於
    被告究應向何公益團體、地方自治團體或社區提供義務勞務
    ，屬執行之問題，應由執行檢察官斟酌全案情節及各公益團
    體、地方自治團體或社區之需求，妥為指定，併予敘明。
三、併依刑事訴訟法第273條之1第1項、第299條第1項前段、第
    310條之2、第454條第2項，刑法第339條第1項、第30條第1
    項、第2項、第55條、第41條第1項前段、第74條第1項第1款
    、第2項第5款、第93條第1項第2款，刑法施行法第1條之1，
    判決如主文。
本案經檢察官丙○○到庭執行職務。
中    華    民    國    98    年    8    月    21     日
                        刑事第三庭  法  官  楊曉惠
以上正本證明與原本無異。
如不服本判決，應於收受送達後10日內向本院提出上訴書狀（應
敘述具體理由並附繕本）。
上訴書如未敘述理由，應於上訴期間屆滿後20日內補提理由書於
本院。
                                    書記官  謝明倫
中    華    民    國    98    年    8    月    21    日
附錄法條：
中華民國刑法第339條第1項
意圖為自己或第三人不法之所有，以詐術使人將本人或第三人之
物交付者，處5年以下有期徒刑、拘役或科或併科1千元以下罰金
。
以前項方法得財產上不法之利益或使第三人得之者，亦同。
前二項之未遂犯罰之。


司法院資訊處製作；財團法人民間司法改革基金會備份。
